最高法院刑事判決　　　　　　　　　 111年度台上字第1482號
上　訴　人　鄭學暘



上列上訴人因妨害電腦使用案件，不服臺灣高等法院臺中分院中
華民國110年10月26日第二審判決（110年度上訴字第1312號，起
訴案號：臺灣臺中地方檢察署107年度偵字第18887號），提起上
訴，本院判決如下：
    主  文
上訴駁回。
    理  由
一、按刑事訴訟法第377 條規定，上訴於第三審法院，非以判決
    違背法令為理由，不得為之。是提起第三審上訴，應以原判
    決違背法令為理由，係屬法定要件。如果上訴理由書狀並未
    依據卷內訴訟資料，具體指摘原判決不適用何種法則或如何
    適用不當，或所指摘原判決違法情事，顯與法律規定得為第
    三審上訴理由之違法情形，不相適合時，均應認其上訴為違
    背法律上之程式，予以駁回。
二、本件原審審理結果，認定上訴人鄭學暘有如原判決犯罪事實
    欄（下稱事實欄）一、㈠至㈢所載妨害電腦使用等犯行明確
    ，因而撤銷第一審關於事實欄一、㈢部分之科刑判決，改判
    依想像競合犯之規定，從一重論處上訴人如原判決附表（下
    稱附表）編號3 所示犯無故變更他人電腦相關設備之電磁紀
    錄罪刑，及諭知相關沒收、追徵價額；另就事實欄一、㈠、
    ㈡部分，維持第一審依想像競合犯之規定，從一重論處如附
    表編號1、2所示犯無故變更他人電腦相關設備之電磁紀錄共
    2 罪刑，及諭知相關沒收、追徵價額，駁回上訴人此部分於
    第二審之上訴。已載敘其調查、取捨證據之結果，及憑以認
    定犯罪事實之心證理由，並就上訴人否認犯行之辯詞及所執
    以「悅河」帳號與其他玩家交易遊戲幣等語，認非可採，予
    以論述及指駁。
三、原判決認定上訴人上開犯行，係綜合上訴人坦承販賣1 億8,
    000 萬枚網路遊戲星城Online（下稱星城遊戲）遊戲幣予帳
    號「我是雪夫蘭」、「雪夫蘭是我」之玩家，並取得該玩家
    匯入價款等部分不利己供述，證人高○智、邱○德、王○勛
    （以上3 人為告訴人）、廖○明、陳○仁、劉○彰、高○瑋
    （以上4 人為被害人）之證詞，網銀國際股份有限公司（下
    稱網銀公司）帳號證明書、交易歷程、國泰世華商業銀行股
    份有限公司（下稱國泰世華銀行）對帳單、交易明細、廖○
    明與「Unknown 」、「Qa」之聊天紀錄，暨案內其他證據資
    料，相互勾稽，資為判斷上訴人冒用高○瑋、陳○仁、王○
    勛之通訊軟體LINE暱稱與圖像，向高○智、陳○仁之員工與
    邱○德，騙取更改星城遊戲帳號角色之驗證碼，或佯裝為邱
    ○德向王○勛借用遊戲幣，將詐得之遊戲幣出售予廖○明及
    劉○彰，指示上開買家匯入價款至上訴人申用之國泰世華銀
    行帳戶，並登入高○智、高○瑋、陳○仁、王○勛、邱○德
    使用之遊戲帳戶，將遊戲幣輾轉移至廖○明、劉○彰指定遊
    戲帳號之犯罪事實，依序記明其論據。又根據高○瑋、陳○
    仁、王○勛之LINE暱稱及圖像經人盜用騙取星城遊戲角色之
    密碼，旋遭販售大量遊戲幣予廖○明、劉○彰，及各遊戲角
    色等所屬遊戲幣之移轉交易歷程，佐以上開遊戲幣賣家指示
    廖○明、劉○彰匯入價款之金融帳號，即為上訴人申用之國
    泰世華銀行帳戶等項，說明上訴人如何藉由冒用他人LINE帳
    號暱稱與圖像，騙取特定星城遊戲帳號角色之驗證碼，登入
    各該帳號角色變更密碼，再轉出各該帳號角色之遊戲幣，或
    誆騙同一公司之其他帳號角色轉出遊戲幣，進而販售牟利，
    而不採上訴人所為以帳號「悅河」販賣遊戲幣予廖○明之「
    我是雪夫蘭」、「雪夫蘭是我」，及否認轉出陳○仁之帳號
    「星富發」、王○勛之帳號「客幣發」遊戲幣等辯解，均已
    載述明確，並非單憑高○瑋、高○智、陳○仁、邱○德、王
    ○勛、廖○明等人指證為唯一證據。凡此，概屬原審採證認
    事職權之適法行使，所為論理說明，並不悖乎經驗法則與論
    理法則。上訴意旨漫詞原判決單憑證人指控，或上訴人前科
    資料即推論其犯罪，及高○瑋、高○智、陳○仁、王○勛、
    邱○德、廖○明等人均為遊戲幣商，彼此相識，其等指證不
    實，指摘原判決採證違法等語，乃係就原審採證認事職權之
    適法行使，或已論斷說明事項，以自己之說詞，持不同評價
    ，為事實之爭辯，要與法律規定得為上訴第三審理由之違法
    情形，不相適合。復稽之案內事證，廖○明向星城遊戲帳號
    「烤大腸」購買高○智受詐而經人轉出之遊戲幣，經賣方「
    烤大腸」指定將價金匯入上訴人申用之國泰世華銀行帳戶，
    嗣帳號「夕雨神滴勒森」兜售陳○仁員工受騙告知認證碼而
    移出之遊戲幣，亦告知買家廖○明相同匯款帳號，經廖○明
    發覺有異未依囑付款，並通知星辰遊戲所屬之網銀公司及陳
    ○仁，回收遊戲幣交易等節，可見上訴人仍有無故輸入帳號
    密碼而入侵陳○仁之電腦設備、詐得陳○仁之遊戲幣及變更
    電磁紀錄之犯行，不因陳○仁遭不法變更之遊戲幣交易已回
    收，或廖○明未付款而解免其刑責。原判決因認此部分亦成
    立犯罪，所為論斷，尚無不合。上訴意旨執以指摘，難謂適
    法。
四、第三審為法律審，應以第二審判決所確認之事實為判決基礎
    ，以判斷其適用法律有無違誤，不及被告於事實審所未主張
    事實及證據等相關事項之調查，故於第二審判決後不得主張
    新事實或提出新證據而資為第三審上訴之理由。上訴人於上
    訴本院後，始提出其與帳號「我是雪夫蘭」之對話紀錄，證
    明其以帳號「悅河」販售遊戲幣予廖○明乙節，係在法律審
    提出新證據，再為事實之爭執，並非依據卷內資料具體指摘
    原判決究有何違法或不當之情形。又該對話紀錄為片斷擷圖
    ，該圖片所示之對話交易，顯與卷附網銀公司交易歷程之記
    載不符，況參諸自民國106年5月17日4時47分4秒起至5時3分
    5 秒之交易歷程，帳號「烤大腸」轉至「我是雪夫蘭」、「
    雪夫蘭是我」之遊戲幣共達1 億7,697萬6,000枚，數量趨近
    於高○瑋、高○智使用帳號「小小盧」、「小小妍」、「小
    小妍一」同時期移予「烤大腸」之1億8,000萬枚遊戲幣，是
    上訴人所提同日下午11時33分之對話紀錄，自難認與本案有
    關。上訴人執以指摘，亦非合法之第三審上訴理由。
五、綜合其上訴意旨，無非係置原判決所為明白論斷於不顧，仍
    持已為原判決指駁之陳詞再事爭辯，或對於事實審法院認事
    採證之職權行使，徒以自己說詞，任意指為違法，核與法律
    規定得為第三審上訴理由之違法情形，不相適合。本件關於
    附表編號1至3所載無故變更他人電腦相關設備之電磁紀錄罪
    部分之上訴違背法律上之程式，應予駁回。上開得上訴第三
    審部分之上訴，既因不合法而從程序上予以駁回，則與之有
    裁判上一罪關係，經第一、二審均認有罪，分屬刑事訴訟法
    第376條第1項第1款、第4款不得上訴第三審之無故輸入他人
    帳號密碼而入侵他人電腦相關設備罪與詐欺得利罪部分，所
    提起之第三審上訴，自無從為實體上審判，應併從程序上駁
    回。
據上論結，應依刑事訴訟法第395條前段，判決如主文。
中    華    民    國   111    年    5     月    4     日
                  刑事第八庭審判長法  官  何  菁  莪  
                                  法  官  何  信  慶  
                                  法  官  朱  瑞  娟  
                                  法  官  劉  興  浪  
                                  法  官  高  玉  舜  
本件正本證明與原本無異
                                  書記官
中    華    民    國   111    年    5     月    9     日